臺灣臺南地方法院刑事判決
110年度交簡上字第24號
上  訴  人  臺灣臺南地方檢察署檢察官
被      告  黃秀惠


上列上訴人因被告過失傷害案件，不服本院民國110年1月11日10
9年度交簡字第3626號第一審刑事簡易判決（起訴案號：109年度
偵字第14084號），提起上訴，本院管轄之第二審合議庭判決如
下：
    主  文
上訴駁回。
    事實及理由
一、本案經本院合議庭審理結果，認第一審判決認事、用法及量
    刑均無不當，應予維持，並增列「被告黃秀惠於本院審理中
    之自白及本院110年度營簡字第152號民事判決」為證據，餘
    引用如附件第一審判決書記載之事實、證據及理由。
二、檢察官循告訴人劉怡芳之請求，提起本件上訴，其上訴意旨
    略以：告訴人因本件車禍事故所受之傷害不輕，需安排核磁
    共振檢查，無法久站，造成工作上之不便，不得已僅能調離
    原任職單位，被告不聞不問，顯無悔意，無誠意和解，足見
    其犯後態度不佳，原審判決僅諭知拘役15日，量刑顯屬過輕
    ，原審判決之量刑尚嫌未洽等語。惟查：
　㈠按刑罰之量定，固屬法院自由裁量之職權行使，但仍應審酌
    刑法第57條所列各款事由及一切情狀，為酌量輕重之標準，
    並非漫無限制。在同一犯罪事實與情節，如別無其他加重或
    減輕之原因，下級審法院量定之刑，亦無過重或失輕之不當
    情形，則上級審法院對下級審法院之職權行使，原則上應予
    尊重（最高法院85年度台上字第2446號判決意旨參照）。況
    刑之量定，乃憲法所保障法官獨立審判之核心事項，法院行
    使此項裁量，亦非得以任意或自由為之，而應受一般法律原
    理原則之拘束，即仍須符合法律授權之目的、法律秩序之理
    念、國民法律感情及一般合法有效之慣例等規範，尤其應遵
    守比例原則及平等原則之意旨，否則即可能構成裁量濫用之
    違法；如非有裁量逾越或裁量濫用之明顯違法情事，自不得
    擅加指摘其違法或不當，即使上級法院對下級法院裁量權之
    審查，亦應同此標準，此不僅在保障法官不受任何制度外之
    不當干涉，更保障法官不受制度內之異質干預，以符憲法第
    80條所宣示獨立審判之真義。
　㈡原審依據卷證資料，認定被告於準備程序時坦承犯行，且肇
    事後對於未發覺之罪自首而受裁判，依刑法第62條前段規定
    ，減輕其刑，並審酌被告行車未遵守交通規則而過失傷害人
    之行為，惡性雖非重大，但造成告訴人劉怡芳受有右側小腿
    挫傷、胸痛之傷害結果，實有不該；復考量被告犯後坦承犯
    行之態度，及被告迄今未與告訴人達成和解，暨被告供稱為
    國中畢業、業商、月收入約新臺幣3萬至4萬元、家庭經濟狀
    況勉持等一切情狀，諭知拘役15日，如易科罰金，以新臺幣
    壹仟元折算壹日。本院認原審判決已注意適用刑法第57條之
    規定，就量刑刑度詳為審酌並敘明理由，既未逾越法定刑度
    ，復未濫用自由裁量之權限；再本院參酌上開110年度營簡
    字第152號民事判決（見上訴卷第55頁），理由載明：經參
    酌鑑定結果等，判處被告應賠償原告（即告訴人劉怡芳）44
    752元等語；及被告在本院審理時陳述:因告訴人請求賠償30
    萬元，其只能賠償4至5萬元，故雙方無法和解等情。綜上，
    原審量刑尚無不當或違法，且無輕重失衡之情形，依法尚無
    違誤。檢察官提起本件上訴，認原判決量刑失當，請求撤銷
    原判決更為適當判決，為無理由，應予駁回。
據上論斷，應依刑事訴訟法第455條之1第1項、第3項、第364條
、第373條、第368條（依判決精簡原則，僅記載程序法條），
判決如主文。
本案經檢察官董和平提起公訴，檢察官羅瑞昌、林容萱到庭執行
職務。
中　　華　　民　　國　　110 　年　　11　　月　　30　　日
　　　　　　　　　刑事第四庭    審判長法　官  陳本良
　　　　　　　　　 
　　　　　　　　　                    法  官  王鍾湄
　　　　　　　　　　　　　　　　　　　
                                      法  官  張  菁
以上正本證明與原本無異。
不得上訴。
                                      書記官  蔡佳玲
中　　華　　民　　國　　110 　年　　11　　月　　30　　日
附錄論罪科刑法條：　　　　　　　　　
中華民國刑法第284條
因過失傷害人者，處1年以下有期徒刑、拘役或10萬元以下罰金
；致重傷者，處3年以下有期徒刑、拘役或30萬元以下罰金。【
附件】　　　　　　　　　
臺灣臺南地方法院刑事簡易判決
109年度交簡字第3626號
公  訴  人  臺灣臺南地方檢察署檢察官
被      告  黃秀惠
上列被告因過失傷害案件，經檢察官提起公訴（109年度偵字第1
4084號），因被告於準備程序中自白犯罪（109年度交易字第998
號），本院認宜以簡易判決處刑，裁定逕以簡易判決處刑如下：
    主  文
黃秀惠犯過失傷害罪，處拘役壹拾伍日，如易科罰金，以新臺幣
壹仟元折算壹日。
    犯罪事實及理由
一、本案犯罪事實、證據及應適用之法條，除證據部分：增列「
    被告黃秀惠於本院準備程序中之自白」外，其餘均引用檢察
    官起訴書之記載（如附件）。
二、被告於肇事後，留在現場等候員警到場處理，嗣於有偵查權
    限之員警知悉其為犯罪嫌疑人前，向現場處理道路交通事故
    之員警坦承肇事乙情，有臺南市政府警察局佳里分局交通分
    隊道路交通事故肇事人自首情形紀錄表1 紙（見警卷第21頁
    ）在卷可按，被告係對於未發覺之罪自首而受裁判，爰依刑
    法第62條前段規定，減輕其刑。　　
三、爰審酌被告行車未遵守交通規則而過失傷害人之行為，惡性
    雖非重大，但造成告訴人劉怡芳受有右側小腿挫傷、胸痛之
    傷害結果，實有不該；復考量被告犯後坦承犯行之態度，及
    被告迄今未與告訴人達成和解，暨被告供稱為國中畢業、業
    商、月收入約新臺幣3萬至4萬元、家庭經濟狀況勉持等一切
    情狀，量處如主文所示之刑，並諭知易科罰金之折算標準。
四、依刑事訴訟法第449 條第2 項、第454 條第2 項，逕以簡易
    判決處刑如主文。
五、如不服本判決，得於判決書送達之日起20日內，以書狀敘述
    理由（須附繕本），經本庭向本院管轄第二審之合議庭提起
    上訴。
本案經檢察官董和平提起公訴，檢察官黃慶瑋到庭執行職務。
中　　華　　民　　國　　110 　年　　1 　　月　　11　　日
　　　　　　　　　刑事第十二庭  法　官　陳貽明
以上正本證明與原本無異。
                                書記官　張鈞雅
中　　華　　民　　國　　110 　年　　1 　　月　　11　　日
附件：
臺灣臺南地方檢察署檢察官起訴書
                                    109年度偵字第14084號
　　被　　　告　黃秀惠　女　53歲（民國00年0月0日生）
　　　　　　　　　　　　住臺南市○○區○○里0鄰○○00號
　　　　　　　　　　　　國民身分證統一編號：Z000000000號
上列被告因過失傷害案件，已經偵查終結，認應提起公訴，茲將
犯罪事實及證據並所犯法條分敘如下：
　　    犯罪事實
一、黃秀惠於民國109年3月27日18時20分，駕駛車牌號碼000-00
    00號自用小客車，沿臺南市○○區○○里○○路0號旁之攤販區由
    西往東方向倒車之際，本應注意後方車輛，而依當時天候晴
    、夜間有照明、柏油路面乾燥、無缺陷、無障礙物及視距良
    好等情狀，並無不能注意之情事，竟疏未注意及此，仍貿然
    倒車，適有劉怡芳騎乘車號000-000號普通重型機車沿臺南
    市佳里區安西里安西路由北往南方向，亦行駛至上開地點，
    兩車發生碰撞，致劉怡芳人車倒地，受有右側小腿挫傷、胸
    痛之傷害。
二、案經劉怡芳訴由臺南市政府警察局佳里分局報告偵辦。
　　    證據並所犯法條
一、證據清單及待證事實：
編號 證　據　清　單 待  　 證     事      實  1 被告黃秀惠於警詢及偵查中之供述 被告於上開時間、地點，倒車與告訴人劉怡芳發生前揭交通事故，致告訴人受傷等事實。  2 告訴人劉怡芳於警詢及偵查中之證述 被告於上開時間、地點，倒車與告訴人發生前揭交通事故，致告訴人受傷等事實。  3 奇美醫療財團法人佳里奇美醫院診斷證明書1份 告訴人因本件交通事故受有犯罪事實欄所載傷害之事實。  4 道路交通事故現場圖、道路交通事故調查報告表(一)(二)各1份及現場照片15張 被告於上開時間、地點，倒車與告訴人發生前揭交通事故，致告訴人受傷等事實。  5 臺南市車輛行車事故鑑定委員會109年10月15日南市交鑑字第1091257830號函及所附之南鑑0000000案鑑定意見書1份 被告駕駛自小客車，倒車未注意後方車輛，為肇事原因之事實。 
二、核被告所為，係犯刑法第284條前段之過失傷害罪嫌。
三、依刑事訴訟法第251條第1項提起公訴。
  　此　致
臺灣臺南地方法院
中　　華　　民　　國　 109　　年　　10　　月　　19　　日

　　　　　　　　　　　　　　　檢 察 官  董和平
本件證明與原本無異
中　　華　　民　　國　 109　　年　　10　　月　　24　　日

　　　　　　　　　　　　　　　書 記 官  張淑茹